臺灣桃園地方法院刑事判決　　　　　　 94年度交易字第401號
公　訴　人　台灣桃園地方法院檢察署檢察官
被　　　告　甲○○
上列被告因公共危險案件，經檢察官提起公訴（九十四年偵字第
一六六三三號），被告於本院準備程序進行中，就被訴事實為有
罪之陳述，經本院告知簡式審判程序意旨，並聽取公訴人及被告
之意見後，本院合議庭裁定由受命法官獨任依簡式審判程序進行
審理，並判決如下：
    主  文
甲○○服用酒類，不能安全駕駛動力交通工具而駕駛，累犯，處
有期徒刑柒月。
    事  實
一、甲○○前於民國八十九年間，因犯公共危險之酒後駕車案件
    ，經臺灣新竹地方法院以八十九年竹交簡字第二三三號簡易
    判決判處罰金新台幣（下同）一萬五千元，並於八十九年十
    月十三日繳納罰金執行完畢；後於九十一年間，再度因犯公
    共危險案（酒後駕車），經本院以九十一年度壢交簡字第四
    五號簡易判決判處罰金三萬元確定，甲○○於同年六月二十
    八日繳納罰金執行完畢；惟其於同年間，又因犯相同之酒後
    駕車案件，再經本院於九十一年七月二十三日以九十一年度
    桃交簡字第二０四三號簡易判決判處有期徒刑二月，如易科
    罰金，以三百元折算一日確定，於九十二年四月十一日入監
    服刑，至九十二年六月十日執行完畢翌日出監；卻於九十四
    年間再犯酒後駕車案件，經臺灣新竹地方法院於九十四年三
    月十一日以九十四年度竹北交簡字第一一二號簡易判決判處
    有期徒刑三月，如易科罰金，以三百元折算一日確定，甫於
    九十四年七月五日易科罰金執行完畢。
二、甲○○數度因公共危險案件（酒後駕車），經警查獲、法院
    判刑及執行完畢後，詎仍不知警惕，於九十四年八月二十六
    日十八時三十分許，在桃園縣大溪鎮某友人住處飲用啤酒二
    罐及含有酒精成分之保力達藥酒二杯，飲至當日二十二時許
    ，其明知飲酒後因酒後血液中所含酒精成分影響中樞神經系
    統運作，對外界反應能力降低，已達不能安全駕駛動力交通
    工具之狀態，猶駕駛車牌號碼五Ｈ－六四五三號自用小貨車
    自桃園縣大溪鎮出發，欲駕車返回新竹縣竹北市公司宿舍休
    息。嗣於同日二十三時十分許，行經國道一號高速公路南向
    七十一公里處（即楊梅收費站），因滿臉通紅、渾身酒味而
    經警攔檢，並對之實施酒精呼氣濃度測試，測得其呼氣酒精
    濃度每公升零點七二毫克，且於查獲、測試過程中對員警指
    揮反應遲緩，並無法通過生理協調平衡測試等情形，因而查
    悉上情。
三、案經內政部警政署國道公路警察局第二警察隊報請台灣桃園
    地方法院檢察署檢察官偵查起訴。
    理  由
一、程序部分：本件被告甲○○所犯係死刑、無期徒刑或最輕本
    刑為三年以上有期徒刑以外之罪，亦非台灣高等法院管轄第
    一審之案件，其於準備程序中就被訴事實為有罪之陳述，經
    本院告知簡式審判程序之旨，並聽取當事人意見後，經本院
    合議庭依刑事訴訟法第二百七十三條之一第一項規定裁定由
    受命法官獨任進行簡式審判程序，合先敘明。
二、訊據被告甲○○於警詢及本院審理時，對其曾於上揭時、地
    酒後駕車之事實坦承不諱，而被告因酒後無法正常駕駛而經
    警攔查，並測試其呼氣酒精濃度值達每公升零點七二毫克，
    且無法通過生理協調平衡檢測測試等情，有酒精濃度測試報
    告表、汽車駕駛人酒後生理協調平衡檢測紀錄表及表一、刑
    法第一百八十五條之三案件測試觀察紀錄表、警員職務報告
    各一份在卷可稽；另依交通部運輸研究所七十九年八月對駕
    駛人行為之研究（酒醉駕車對駕駛行為之分析研究）指出，
    吐氣每公升酒精含量零點二五毫克等於血液中酒精濃度（
    Bloo d Alcohol Concentration，簡稱ＢＡＣ）百分之零點
    零五（亦即每一百毫升血液中含五十毫克酒精），而ＢＡＣ
    到達百分之零點零八至百分之零點一五時，對駕駛能力之影
    響為：判斷力嚴重受到影響、功能與精神協調受損、駕駛之
    體能困難增加，對心理行為之影響為：產生情緒異常現象、
    步伐不平穩、言語不清、反應惡劣、記憶及判斷力受損、精
    神處於錯亂狀態；又ＢＡＣ超過百分之零點一五，對駕駛人
    能力之影響為：爛醉如泥、失去知覺可能致死、精神處於昏
    睡狀能。被告於本件經警查獲後，測試其呼氣酒精濃度值達
    每公升零點七二毫克，經換算ＢＡＣ為百分之零點一四四，
    其視線、判斷及理解能力等顯均受到相當程度之影響而減退
    ，駕駛能力呈不穩定狀態，再參酌前揭警員查獲後所製作之
    生理協調平衡檢測紀錄及測試觀察紀錄表，被告無法通過生
    理協調平衡測試，且渾身酒味、對員警指揮反應遲緩等情形
    ，顯見被告應已達不能安全駕駛之程度。本件事證已臻明確
    ，被告犯行足堪認定，應予依法論科。
三、核被告甲○○所為，係犯刑法第一百八十五條之三之酒後不
    能安全駕駛動力交通工具而駕駛罪。又其有前揭犯罪事實欄
    所載受有期徒刑以上刑之宣告及執行完畢之事實，有其前科
    表在卷可證，其五年內再犯有期徒刑以上之本罪，為累犯，
    應依刑法第四十七條規定，加重其刑。爰審酌被告飲用酒類
    後，已有無法正常駕駛車輛而對員警指揮反應遲緩之情形，
    顯達無法安全駕駛動力交通工具之程度，此值政府為確保社
    會公眾安定及其他道路交通參與者之安全，而強力取締酒後
    駕車之際，竟仍無視於酒後不得駕車之禁令，猶駕駛車輛行
    駛於道路為不安全駕駛，經測得之吐氣所含酒精成分達每公
    升零點七二毫克，危害行車安全，枉顧其他用路人生命、財
    產之安全，犯罪情節非輕，且被告於八十九年、九十一年、
    九十四年間分別因酒後駕車觸犯公共危險罪案件，經法院判
    處罰金一萬五千元、罰金三萬元、有期徒刑二月、有期徒刑
    三月，並均執行完畢，卻仍再犯本件，屢次不恪遵法令，顯
    見前案之執行（含檢察官就其開判處有期徒刑部分給予易科
    罰金之寬典）未使其心生警惕、悔悟，實屬不是，暨審酌檢
    察官當庭具體求處有期徒刑七月等情（見本院九十四年十一
    月九日審理筆錄），惟念及被告犯罪後坦承犯行，本次並未
    發生車禍事故，具體造成他人之生命、身體或財產之損害，
    與其智識程度、犯罪之動機等一切情狀，量處如主文所示之
    刑，以示懲儆。
四、據上論斷，應依刑事訴訟法第二百七十三條之一第一項、第
    二百九十九條第一項前段，刑法第一百八十五條之三、第四
    十七條，判決如主文。
本案經檢察官謝雯璣到庭執行職務。
中　　華　　民　　國　　94　　年　　11　　月　　23　　日
                           臺灣桃園地方法院交通法庭
                               法  官  何俏美
以上正本證明與原本無異。
如不服本判決，應於判決送達後十日內向本院提出上訴狀（應附
繕本），上訴於臺灣高等法院。
                               書記官  陳淑瓊
中　　華　　民　　國　　94　　年　　11　　月　　23　　日
附錄論罪科刑條文
中華民國刑法第一百八十五條之三
服用毒品、麻醉藥品、酒類或其他相類之物，不能安全駕駛動力
交通工具而駕駛者，處一年以下有期徒刑、拘役或（銀元）三萬
元以下罰金。
